臺灣桃園地方法院民事判決
110年度重訴字第447號
原      告  玉山商業銀行股份有限公司
                      設臺北市○○區○○○路0段000○000    號
法定代理人  黃男州  
訴訟代理人  蓮天翔  
被      告  翊鑫染整有限公司

法定代理人  吳天鈞  
訴訟代理人  吳天銘  
上列當事人間請求清償債務事件，於民國111年4月20日言詞辯論
終結，本院判決如下：
    主      文
原告之訴駁回。
訴訟費用由原告負擔。
    事實及理由
一、原告起訴主張：被告於民國110年3月及4月間向訴外人華榞
    工業有限公司（下稱華榞公司）購買布疋，華榞公司應收帳
    款合計新臺幣（下同）840萬7,350元（下稱系爭貨款），嗣
    華榞公司將系爭貨款債權轉讓與原告，並經原告通知被告，
    爰依債權讓與之法律關係請求被告清償債務等語，並聲明：
    被告應給付原告840萬7,350元，及自支付命令送達日起至清
    償日止，按週年利率5％計算之利息。
二、被告則以：華榞公司有開立發票向被告公司請款，惟因有退
    貨及貨物異常而扣款，經與華榞公司結算後，被告並未積欠
    華榞公司債務等語置辯。並聲明：請求駁回原告之訴。
三、原告主張被告於110年3月及4月間向華榞公司購買布疋，華
    榞公司開立合計840萬7,350元之發票，並將系爭貨款債權讓
    與原告，且已通知被告債權讓與之事實等情，業據提出應收
    帳款債權讓與擔保合約書、應收帳款債權讓與同意/指定書
    、發票2紙及存證信函等件為證（見本院卷第25至33頁），
    被告對於曾向華榞公司購買布疋及受上開通知之事實並不爭
    執，惟以前揭情詞置辯，經查：
　㈠按債權之讓與，非經讓與人或受讓人通知債務人，對於債務
    人不生效力。債務人於受通知時，所得對抗讓與人之事由，
    皆得以之對抗受讓人，民法第297 條第1 項前段、第299 條
    第1 項定有明文。次按當事人主張有利於己之事實者，就其
    事實負舉證責任，民事訴訟法第277 條定有明文。是民事訴
    訟如由原告主張權利者，應先由原告負舉證之責，若原告不
    能先為舉證證明自己主張之事實為真實，則被告就其抗辯事
    實即令不能舉證，或其所舉證據尚有疵累，亦應駁回原告之
    請求。
　㈡原告主張華榞公司對被告有系爭貨款債權一節，然為被告所
    否認，原告本於受讓華榞公司之貨款債權，對被告請求給付
    貨款，即應由主張貨款債權存在之原告，負舉證責任。惟原
    告僅提出華榞公司開立合計840萬7,350元之發票2紙為證，
    然此僅為華榞公司單方製作，不足以作為華榞公司對被告系
    爭貨款債權存在之證明。原告復未提出其他積極證據，以證
    華榞公司對被告之系爭貨款債權存在，難認已盡其應負之舉
    證責任，應為不利於原告之認定。華榞公司對被告之貨款債
    權難認存在，華榞公司自無從將貨款債權轉讓原告，是原告
    請求被告清償債務840萬7,350元，即無理由。
四、綜上所述，原告依債權讓與請求被告給付840萬7,350元，及
    自支付命令送達日起至清償日止，按週年利率5％計算之利息
    ，為無理由，應予駁回。
五、本件事證已臻明確，兩造其餘之攻擊或防禦方法及所用之證
    據，經本院斟酌後，認為均不足以影響本判決之結果，爰不
    逐一論列，附此敘明。
六、據上論結，本件原告之訴為無理由，依民事訴訟法第78條，
    判決如主文。　
中　　華　　民　　國　　111 　年　　4 　　月　　29　　日
                  民事第二庭    法　官　李麗珍
正本係照原本作成。
如對本判決上訴，須於判決送達後 20 日內向本院提出上訴狀。
如委任律師提起上訴者，應一併繳納上訴審裁判費。
中　　華　　民　　國　　111 　年　　4 　　月　　29　　日
                                書記官  謝伊婕